【裁判字號】    99,易,867
【裁判日期】    990721
【裁判案由】    竊盜
【裁判全文】
臺灣臺中地方法院刑事判決               99年度易字第867號
公  訴  人  臺灣臺中地方法院檢察署檢察官
被      告  乙○○
上列被告因竊盜案件，經檢察官提起公訴（99年度偵緝字第362
號），本院判決如下：
    主    文
乙○○竊盜，累犯，處有期徒刑玖月。
    犯罪事實
一、乙○○曾因竊盜及妨害公務案件，經本院以96年度訴字第15
    93號判決判處有期徒刑1年10月，上訴後，經臺灣高等法院
    臺中分院以96年度上訴字第2085號撤銷原判決，改判處應執
    行有期徒刑6月（竊盜部分判處有期徒刑4月，減為有期徒刑
    2月，妨害公務部分判處有期徒刑10月，減為有期徒刑5月）
    確定後，送監執行，嗣於民國96年10月7日因羈押折抵刑期
    而執行完畢，詎仍不知警惕，基於意圖為自己不法所有之犯
    意，於98年4月間某日，無故侵入臺中市○區○村○○○路
    363巷21弄6號賴欽東名下而委由房仲業者甲○○代為銷售之
    無人居住房屋內（侵入住宅部分未據告訴），徒手竊取樓梯
    銅條45條、鋁門窗戶10扇、水龍頭3個。嗣甲○○於98年4月
    29日查覺報警，經警方前往現場採集指紋送驗而循線查悉上
    情。
二、案經臺中市警察局第二分局報請臺灣臺中地方法院檢察署檢
    察官偵查起訴。
    理    由
一、證據能力部分：按被告以外之人（包括證人、鑑定人、告訴
    人、被害人及共同被告等）於審判外之陳述雖不符刑事訴訟
    法第159條之1至之4等4條之規定，而經當事人於審判程序同
    意作為證據，法院審酌該言詞陳述或書面陳述作成時之情況
    ，認為適當者，亦得為證據，刑事訴訟法第159條第2項定有
    明文。立法意旨在於傳聞證據未經當事人之反對詰問予以核
    實，原則上先予排除。惟若當事人已放棄反對詰問權，於審
    判程序中表明同意該等傳聞證據可作為證據；或於言詞辯論
    終結前未聲明異議，基於尊重當事人對傳聞證據之處分權，
    及證據資料愈豐富，愈有助於真實發見之理念，且強化言詞
    辯論主義，使訴訟程序得以順暢進行，上開傳聞證據亦均具
    有證據能力。本案被告乙○○及公訴人於本院審理程序時就
    本院引用之下列證據，均同意作為證據，且本院審酌證據作
    成之形式，均無瑕疵、與待證事實具有關聯性等情況，認為
    適當，且無不法取得之情形，應認得為證據。揆諸前開說明
    ，就本案所引用之供述、書面證據均得採為本案證據，合先
    敘明。
二、認定犯罪事實所根據的證據及理由：
  (一)證人甲○○於警詢及本院審理時之證詞，足以證明該房屋確
    有遭竊樓梯銅條45條、鋁門窗戶10扇、水龍頭3個，及伊曾
    於案發後有看到警察在採指紋，係在拆下的玻璃有採集到等
    事實。
  (二)證人即案發過後到場蒐證員警吳粟君於本院審理時之證詞，
    足以證明確於案發現場被拆下之玻璃處，採集到3枚指紋送
    驗之事實。
  (三)臺中市警察局第二分局現場勘查報告、現場採證照片、勘查
    採證同意書、證物採驗紀錄表、內政部警政署刑事警察局（
    下稱刑事警察局）98年6月3日刑紋字第0980072366號鑑定書
    ，足以證明送驗指紋3枚，經輸入指紋電腦比對確認結果，
    均與刑事警察局檔存被告指紋卡之左食指指紋相符。
  (四)綜上，本件事證明確，被告竊盜犯行洵堪認定。
三、對被告辯解，不採的理由：被告矢口否認有何竊盜犯行，辯
    稱：伊從97年年底、98年1 月時左手就受傷了，醫生說要休
    息，所以伊就在雲林斗六家中休息，證人要誣陷伊，伊也沒
    有辦法云云。經查：
  (一)證人甲○○曾於98年3月30日時前往上開房屋，當時並無物
    品失竊，屋內並無其他異狀，其後於98年4月29日始發現上
    開物品失竊，且失竊物品中，竊賊係將窗戶的鋁窗拆下玻璃
    後，將整個鋁窗拿走等情，業據證人甲○○於警詢及本院審
    理時證述甚詳，並有警方現場照片及勘查報告可參，是上開
    房屋於98年3月30日至98年4月29日間，確有上開物品失竊無
    疑。次查，警方於98年4月29日在上開房屋進行現場採證，
    並於現場遭拆除下鋁窗玻璃片進行採驗，採獲可供比對指紋
    3枚，並經送刑事警察局為指紋鑑定，核與被告指紋卡左食
    指指紋相符等情，亦如上述，且被告與上開房屋間並無合理
    接觸之可能，顯見上開房屋內物品為被告所侵入竊取無疑。
  (二)又上開房屋遭竊後，外門沒有被破壞，第一個門與第二個門
    都是開著的，門鎖都沒有被破壞，內門一推就開了，當時外
    門與內門都沒有關好，大概隔有一些縫隙，且如加上紗門共
    有三道門，房子很舊，第一道門與紗門沒有被破壞，另一道
    門很舊一推就開了等情，亦據證人甲○○及吳粟君於本院審
    理時作證明確，足證該屋老舊，確有可能在不須任何工具下
    即加以侵入，參以被告亦表示沒有摸過系爭玻璃，完全不認
    識2名證人之情形下，證人亦無誣陷被告之動機，且被告於
    99年2月9日偵訊時雖曾一度否認本件竊盜犯行，惟隨後即坦
    承竊盜犯行，並表示「我承認我錯了」等語，故被告上開辯
    解，顯係事後卸責之詞，均不足採信。
四、論罪科刑的理由：
  (一)核被告所為，係犯刑法第320條第1項之竊盜罪。
  (二)被告有犯罪事實欄所載之論罪科刑執行情形，有臺灣高等法
    院被告全國前案紀錄表在卷可考，其於96年10月7日刑期執
    行完畢後，5年以內再故意犯本件有期徒刑以上之罪，為累
    犯，應依刑法第47條第1項之規定，加重其刑。
  (三)爰審酌被告前有多次竊盜之前科，不思以正當途徑獲取金錢
    ，本案犯罪之手段，犯罪後之態度及被害人所受損害程度等
    一切情狀，量處如主文所示之刑，以資懲儆。
五、適用之法條：
  (一)刑事訴訟法第299條第1項前段。
  (二)刑法第320條第1項、第47條第1項。
  (三)刑法施行法第1條之1第1項、第2項前段。
本案經檢察官謝志遠到庭執行職務。
中    華    民    國    99    年    7     月    21    日
                  刑事第十六庭  法  官  黃建都
以上正本證明與原本無異。
如不服本判決應於收受判決後10日內向本院提出上訴書狀，並應
敘述具體理由；其未敘述上訴理由者，應於上訴期間屆滿後20日
內向本院補提理由書（均須按他造當事人之人數附繕本）「切勿
逕送上級法院」。
                                書記官  賴玉真
中    華    民    國    99    年    7     月    21    日
附錄論罪科刑法條
刑法第320條第1項：
意圖為自己或第三人不法之所有，而竊取他人之動產者，為竊盜
罪，處5年以下有期徒刑、拘役或5百元以下罰金。

司法院資訊處製作；財團法人民間司法改革基金會備份。
